臺灣臺北地方法院小額民事判決
111年度北小字第2957號
原      告  潘震承
被      告  林家民
                    居臺北市○○區○○路0段000巷0○0號    （即0號0樓）C室
上列當事人間請求損害賠償事件，經本院刑事庭裁定移送前來（
111年度審簡附民字第33號），本院於民國111年8月22日言詞辯
論終結，判決如下：
    主    文
被告應給付原告新臺幣伍萬伍仟元，及自民國一百一十一年七月
十二日起至清償日止，按年息百分之五計算之利息。
訴訟費用由被告負擔。
本判決得假執行。但被告如以新臺幣伍萬伍仟元為原告預供擔保
，得免為假執行。
    理由要領
一、原告主張：兩造為鄰居關係，被告於民國109年10月14日上
    午11時16分許，在不特定多數人得共見共聞之原告位於臺北
    市○○區○○街000巷00號住處前，公然向原告辱稱「幹你娘啦
    、幹你娘老雞掰、幹你祖母」等語，足以減損原告之人格尊
    嚴與社會評價，爰起訴請求被告賠償損害等語。並聲明：被
    告應給付原告新臺幣（下同）55,000元，及自起訴狀繕本送
    達之翌日起至清償日止，按年息5%計算之利息。
二、被告則未於言詞辯論期日到場，亦未就原告主張之事實提出
    書狀作何聲明陳述。
三、得心證之理由：
  ㈠兩造為鄰居關係，被告於109年10月14日上午11時16分許，在
    不特定多數人得共見共聞之原告位於臺北市○○區○○街000巷0
    0號住處前，公然向原告辱稱「幹你娘啦、幹你娘老雞掰、
    幹你祖母」等語，足以減損原告之人格尊嚴與社會評價，經
    本院以被告犯公然侮辱罪，處罰金5,000元等情，有本院111
    年度審簡字第438號刑事簡易判決、臺灣臺北地方檢察署110
    年度偵緝字第2047號檢察官起訴書在卷可稽（見本院卷第11
    頁至第14頁），原告對此並不爭執（見本院卷第45頁至第46
    頁），而被告對於原告主張之事實，已於相當時期受合法之
    通知，未於言詞辯論期日到場，亦未提出書狀爭執，依民事
    訴訟法第280條第3項前段準用同條第1項規定，視同自認，
    可信原告之主張為真實。
  ㈡按不法侵害他人之身體、健康、名譽、自由、信用、隱私、
    貞操，或不法侵害其他人格法益而情節重大者，被害人雖非
    財產上之損害，亦得請求賠償相當之金額，民法第195條第1
    項前段定有明文。法院定慰撫金之數額，應斟酌行為人係故
    意或過失，其加害情節，被害人所受名譽損害之痛苦程度，
    及兩造之身分地位、教育程度、經濟狀況等一切情狀定之（
    最高法院110年度台上字第425號、108年度台上字第1073號
    判決意旨參照）。經查，原告起訴主張被告犯公然侮辱罪之
    事實，已如前述，原告精神上自受有相當之痛苦損害，且其
    所受痛苦損害與被告前揭不法行為間有相當因果關係，是原
    告依前開規定請求被告賠償精神慰撫金，於法自屬有據。查
    原告係大學畢業，目前在私人企業公司上班，109年度給付
    總額為252,796元、財產總額為0元；而被告係國中畢業，10
    9年度給付總額為19元，財產總額為0元，有本院依職權調閱
    之兩造稅務電子閘門財產所得調件明細表可參（隨卷外放）
    。審酌被告之前揭行為情節、造成原告之損害程度，及兩造
    之身分、地位、經濟能力等一切情狀，認原告請求被告給付
    精神慰撫金55,000元，核屬公允適當。
 ㈢末按給付無確定期限者，債務人於債權人得請求給付時，經其
   催告而未為給付，自受催告時起，負遲延責任；其經債權人
   起訴而送達訴狀，或依督促程序送達支付命令，或為其他相
   類之行為者，與催告有同一之效力；遲延之債務，以支付金
   錢為標的者，債權人得請求依法定利率計算之遲延利息；應
   付利息之債務，其利率未經約定，亦無法律可據者，週年利
   率為5%，民法第229條第2項、第233條第1項前段及第203條分
   別定有明文。本件係屬侵權行為損害賠償之債，自屬無確定
   期限者，又係以支付金錢為標的，依前揭法律規定，原告請
   求被告給付自刑事附帶民事訴訟起訴狀繕本送達翌日即111年
   7月12日（見本院卷第39頁）起至清償日止，按年息5%計算之
   遲延利息，於法自屬有據。
四、綜上所述，原告請求被告給付55,000元，及自111年7月12日
    起至清償日止，按年息百分之五計算之利息，，為有理由，
    應予准許。
五、本件係就民事訴訟法第436條之8適用小額訴訟程序所為被告
    敗訴之判決，依同法第436條之20規定，應依職權宣告假執
    行，並依同法第436條之23準用第436條第2項，適用同法第3
    92條第2項規定，依職權宣告被告如預供擔保，得免為假執
    行。
六、訴訟費用負擔之依據：民事訴訟法第78條。
七、本件係刑事附帶民事訴訟，由合議庭裁定移送民事庭之事件
    ，依刑事訴訟法第504條第2項規定，免納裁判費，目前亦無
    其他訴訟費用支出，本無確定訴訟費用額必要。惟仍依民事
    訴訟法第87條第1項規定，諭知訴訟費用之負擔，以備將來
    如有訴訟費用發生時，得確定其負擔，併此說明。
中　　華　　民　　國　　111 　年　　8 　　月　　30　　日
                  臺北簡易庭    法  官  詹慶堂
上列正本係照原本作成。
如不服本判決，應於判決送達後20日內向本院提出上訴狀（須按
他造當事人之人數附繕本）。如委任律師提起上訴者，應一併繳
納上訴審裁判費。
中　　華　　民　　國　　111 　年　　8 　　月　　30　　日
            　　　　　　　　　  書記官  馬正道
附錄：
一、民事訴訟法第436條之24第2項：
　　對於小額程序之第一審裁判上訴或抗告，非以其違背法令為
    理由，不得為之。
二、民事訴訟法第436條之25：
　　上訴狀內應記載上訴理由，表明下列各款事項：
　　㈠原判決所違背之法令及其具體內容。
　　㈡依訴訟資料可認為原判決有違背法令之具體事實。
三、民事訴訟法第436條之32條第2項：
    第438條至第445條、第448條至第450條、第454條、第455條
    、第459條、第462條、第463條、第468條、第469條第1款至
    第5款、第471條至第473條及第475條第1項之規定，於小額
    事件之上訴程序準用之。